【裁判字號】    89,交聲,20
【裁判日期】    890218
【裁判案由】    違反道路交通管理處罰條例聲明異議
【裁判全文】
臺灣士林地方法院交通事件裁定                      八十九年度交聲字第二號
    異  議  人  甲○○
    即受處分人
右列異議人因受處分人違反道路交通管理處罰條例案件，對於台北市交通事件裁決所
八十八年十二月八日所為之處分（原處分：北市交裁車字第二二─00000000
0號），聲明異議，本院裁定如左：
    主  文
異議駁回。
    理  由
一、按行車起步前應顯示方向燈，注意前後左右有無障礙或車輛行人，並應讓行進中
    之車輛行人優先通行，道路交通安全規則第八十九條第六款，定有明文；又汽車
    駕駛人，駕駛汽車違反道路交通安全規則，因而肇事致人受傷者，吊扣其駕駛執
    照三個月至六個月，道路交通管理處罰條例第六十一條第二項，著有規定。
二、本件受處分人即異議人甲○○，於八十八年九月十六日下午二時許，駕駛車號Ｅ
    Ｉ─二五九○號自用小客車自臺北市○○○路○段七七五巷左側路邊停車格內起
    步駛出，應遵守前揭道路交通安全規則行駛汽車於起步時應讓行進中車輛優先通
    行之規定，竟不遵守而貿然起步駛入車道，致右前車門與同向後方行駛中由蔡昇
    宏駕駛之車號ＡＲＸ─七五九號重型機車之左前車頭發生碰撞，蔡昇宏因而倒地
    受傷等情，已有卷附台北市政府警察局舉發違反道路交通管理事件通知單、道路
    交通事故調查報告表、交通警察大隊交通事故研判表可稽。異議人甲○○對於兩
    車碰撞之時地固不爭執，惟辯稱：適現埸為彎道有視線死角，機車騎士蔡昇宏又
    超速行駛，並低頭看物未注意車前情形，且現場道路狹窄，伊發現機車時根本無
    法讓道云云。經查：本件異議人車輛碰撞後受損部位係在右前車門及右側後照鏡
    ，蔡昇宏機車則為左前葉子板撞裂，有卷附警製車損紀錄及異議人所提照片可憑
    ，可見異議人車輛自停車格駛出尚未轉直即與機車發生碰撞，應屬車輛剛起步行
    駛之情形無誤，果如異議人所陳已駛入車道，則受撞位置應係車尾始符常情，異
    議人所辯已不足採，而現場雖屬彎道，但尚非全然無法看見後方來車，異議人據
    此主張無法注意後方來車，同難採納。況異議人係自停車格駛出，應讓車道上行
    進之車輛先行通過後始得駛出，並非駛入車道後讓道，異議人徒以車道狹窄無法
    讓道置辯，顯有誤會，至於機車駕駛人蔡昇宏是否超速行駛及低頭看物未注意車
    前狀況致閃避不及肇事，應屬其個人有無違反道路交通管理處罰條例應予裁罰之
    問題，與裁罰異議人無涉（無過失相抵問題），本件異議人行車起步前未讓行進
    中車輛優先通行肇事致人受傷事證已明，原處分機關據以援引上開規定，裁處吊
    扣駕照三個月，並無不當。本件異議為無理由，應予駁回。
三、據上論斷，應依道路交通案件處理辦法第十九條，裁定如主文。
中      華      民      國      八十九      年      二    月    十八    日
                                臺灣士林地方法院交通法庭
                                    法  官  詹  朝  傑
右正本證明與原本無異。
如不服本裁定應於送達後五日內向本院提出抗告狀。
                                    書記官  趙  信  義
中      華      民      國      八十九      年      二    月    十八    日


司法院資訊處製作；財團法人民間司法改革基金會備份。
